臺灣板橋地方法院刑事判決             100年度易字第3088號
公  訴  人  臺灣板橋地方法院檢察署檢察官
被      告  許樹
上列被告因違反家庭暴力防治法案件，經檢察官提起公訴（100
年度偵字第22570 號），被告於準備程序中就被訴事實為有罪之
陳述，經本院裁定進行簡式審判程序，判決如下：
    主  文
許樹違反保護令罪，處拘役拾日，如易科罰金，以新臺幣壹仟
元折算壹日。緩刑貳年，緩刑期間應遵守本院一百年度司暫家護
字第四五三號暫時保護令主文第一、二項所示之不得對洪秀女實
施身體或精神上不法侵害之行為或騷擾之聯絡行為，另於緩刑期
間內付保護管束。
    事  實
一、許樹與洪秀女為夫妻，2 人間具有家庭暴力防治法第3 條第
    1 款所定「配偶」之家庭成員關係。許樹前於民國100 年5
    月24日因對洪秀女有家庭暴力之傷害行為，業經本院依洪秀
    女之聲請，於100 年7 月8 日，以100 年度司暫家護字第
    453 號核發民事暫時保護令，裁定許樹不得對洪秀女實施身
    體或精神上不法侵害之行為，亦不得對洪秀女為騷擾之聯絡
    行為。該保護令並於100 年7 月14日合法送達於許樹本人。
    詎許樹於知悉上開保護令之內容後，仍不知悔悟，於上開保
    護令有效期間內之100 年8 月20日18時45分許，在新北市○
    ○區○○街46號洪秀女工作之自助餐店內，因懷疑洪秀女與
    其他男性關係密切，竟基於違反保護令之犯意，掌摑洪秀女
    臉頰3 次，並辱罵洪秀女討客兄等言詞（所涉傷害及公然侮
    辱罪嫌部分均未據告訴），以此方式對洪秀女實施身體上不
    法侵害及騷擾之家庭暴力行為，而違反本院所核發之上開民
    事暫時保護令裁定。嗣經警據報後至上址處理，始悉上情。
二、案經洪秀女訴由新北市政府警察局樹林分局移送臺灣板橋地
    方法院檢察署檢察官偵查起訴。
    理  由
一、被告許樹所犯係死刑、無期徒刑、最輕本刑為3 年以上有期
    徒刑以外之罪，其於準備程序中就前揭被訴事實為有罪之陳
    述，經本院告知簡式審判程序之旨，並聽取被告與公訴人之
    意見後，認無不得或不宜改依簡式審判程序進行之情事，依
    刑事訴訟法第273 條之1 第1 項、第284 條之1 規定，裁定
    本案進行簡式審判程序；且依刑事訴訟法第273 條之2 及第
    159 條第2 項規定，不適用傳聞法則有關限制證據能力之相
    關規定，合先敘明。
二、上揭犯罪事實，業據被告於本院審理時自白不諱，亦據證人
    即告訴人洪秀女於警詢時及偵查中均指證綦詳，並有新北市
    政府警察局樹林分局保護令執行紀錄表、家庭暴力案件訪查
    表、相對人約制紀錄表各1 份在卷可稽（見100 年度偵字第
    22570 號偵查卷宗第23至26頁），足見被告任意性之自白與
    事實相符，堪予採信。本案事證明確，被告犯行洵堪認定，
    應依法論科。
三、核被告所為，係犯家庭暴力防治法第61條第1款、第2款之違
    反保護令罪。被告雖同時違反上開保護令所禁止之2 款行為
    ，然法院依家庭暴力防治法核發暫時保護令者，該保護令內
    之數款規定，僅分別為不同之違反保護令行為態樣，被告以
    單一犯意而違反同一保護令上所禁止之數態樣，為一違反保
    護令之行為，屬單純一罪，僅以一違反保護令罪論處。爰審
    酌被告明知本院對配偶已裁定核發暫時保護令，仍不知警惕
    ，明知上開保護令之內容，竟仍違反禁令，顯然漠視法令之
    禁制，兼衡被告之品行、生活狀況、智識程度、犯罪之動機
    、目的、手段、所生危害、坦承犯行並取得告訴人諒解之犯
    罪後態度等一切情狀，量處如主文所示之刑，並諭知易科罰
    金之折算標準。
四、末查，被告雖曾因故意犯罪受有期徒刑以上刑之宣告，但於
    執行完畢後，5 年以內未曾因故意犯罪受有期徒刑以上刑之
    宣告，此有臺灣高等法院被告前案紀錄表1 份在卷足憑，本
    院認被告經此偵審訴訟程序及科刑之宣告後，應能知所警惕
    ，信無再犯之虞，本院認尚無逕對被告施以刑罰之必要，故
    上開對被告宣告之刑，以暫不執行為適當，爰依刑法第74條
    第1 項第2 款規定，併予宣告緩刑2 年，並依家庭暴力防治
    法第38條第1 項規定，諭知於緩刑期間付保護管束；另斟酌
    本案之犯罪情節，認應予以適當之處分，爰依家庭暴力防治
    法第38條第2 項第1 款、第2 款、刑法第74條第2 項第8 款
    規定及法院對附條件緩刑之該附加條件內容之裁量權限（臺
    灣高等法院97年度上訴字第5633號判決要旨參照），命被告
    於緩刑期間應遵守本院100 年度司暫家護字第453 號暫時保
    護令主文第一、二項所示之不得對洪秀女實施身體或精神上
    不法侵害之行為或騷擾之聯絡行為，並依刑法第93條第1 項
    第2 款規定，於緩刑期間附保護管束，以觀後效。
據上論斷，應依刑事訴訟法第273 條之1 第1 項、第299 條第1
項前段，家庭暴力防治法第61條第1 款、第2 款、第38條第1 項
、第2 項第1 款、第2 款，刑法第11條前段、第41條第1 項前段
、第74條第1 項第2 款、第2 項第8 款、第93條第1 項第2 款，
判決如主文。
本案經檢察官陳建良到庭執行職務。
中    華    民    國    100   年    9     月    30    日
                  刑事第十八庭  法  官    羅 惠 雯
上列正本證明與原本無異。
如不服本判決，應於判決送達後10日內，向本院提出上訴書狀，
並應敘述具體理由；其未敘述上訴理由者，應於上訴期間屆滿後
20日內向本院補提理由書（均須按他造當事人之人數附繕本），
「切勿逕送上級法院」。
                                書記官    許 育 菁
中    華    民    國    100   年    9     月    30    日
附錄本案論罪科刑法條全文：
家庭暴力防治法第61條：
違反法院依第14條第1 項、第16條第3 項所為之下列裁定者，為
本法所稱違反保護令罪，處3 年以下有期徒刑、拘役或科或併科
新臺幣10萬元以下罰金：
一、禁止實施家庭暴力。
二、禁止騷擾、接觸、跟蹤、通話、通信或其他非必要之聯絡行
    為。
三、遷出住居所。
四、遠離住居所、工作場所、學校或其他特定場所。
五、完成加害人處遇計畫。